臺灣高等法院臺中分院刑事裁定　
110年度聲字第1310號

聲  請  人  臺灣高等檢察署臺中檢察分署檢察官
受  刑  人  巫宗賢




上列聲請人因受刑人數罪併罰有二裁判以上，聲請定其應執行之
刑（聲請案號：110年度執聲字第580號），本院裁定如下：
　　    主  文
巫宗賢因犯如附表所示各罪所處之刑，應執行有期徒刑捌年柒月
。
    理  由
一、聲請意旨略以：受刑人巫宗賢因毒品危害防制條例等數罪，
    經臺灣彰化地方法院、臺灣臺中地方法院及本院先後判決確
    定如附表。數罪中雖有刑法第50條第1項但書所列情形，惟
    受刑人已請求檢察官聲請定應執行刑，有臺灣彰化地方檢察
    署110年4月27日刑法第50條第1項但書案件是否請求定應執
    行刑調查表足稽，應依刑法第50條2項、第53條、第51條第5
    款規定，定其應執行之刑。爰依刑事訴訟法第477條第1項聲
    請裁定等語。
二、按裁判確定前犯數罪者，併合處罰之。但有下列情形之一者
    ，不在此限：得易科罰金之罪與不得易科罰金之罪。得易
    科罰金之罪與不得易服社會勞動之罪。得易服社會勞動之
    罪與不得易科罰金之罪。得易服社會勞動之罪與不得易服
    社會勞動之罪。前項但書情形，受刑人請求檢察官聲請定應
    執行刑者，依第51條規定定之，刑法第50條定有明文；次按
    數罪併罰，有2裁判以上者，依刑法第51條之規定，定其應
    執行之刑；又數罪併罰，分別宣告其罪之刑，如宣告多數有
    期徒刑者，於各刑中之最長期以上，各刑合併之刑期以下，
    定其刑期，但不得逾30年，刑法第53條、第51條第5款亦有
    明文。
三、經查，本件受刑人巫宗賢因犯如附表所示數罪，經臺灣彰化
    地方法院、臺灣臺中地方法院及本院分別判處如附表所示之
    刑，均已確定在案，有各該刑事判決、臺灣高等法院被告前
    案紀錄表在卷可稽。而受刑人巫宗賢犯如附表編號1至4所示
    之罪，為得易科罰金之罪，犯如附表編號5至6所示之罪，則
    為不得易科罰金之罪，本件自屬刑法第50條第1項但書之情
    形。惟受刑人巫宗賢就上開數罪已請求檢察官聲請定應執行
    刑，有臺灣彰化地方檢察署110年4月27日刑法第50條第1項
    但書案件是否請求定應執行刑調查表附卷為憑，此已合於刑
    法第50條第2項之規定；茲檢察官聲請就受刑人巫宗賢所犯
    如附表所示各罪所處之有期徒刑定其應執行之刑，本院審核
    認聲請為正當，應定其應執行之刑。審酌受刑人所犯各罪之
    犯罪類型、行為態樣、時間、手段、動機、侵害法益種類，
    及前揭所述之比例原則、責罰相當原則等自由裁量權之內部
    性界限等情，而為整體評價後，爰依刑事訴訟法第477條第1
    項，刑法第50條第2項、第53條、第51條第5款，裁定如主文
    。另附表編號3偵查（自訴）機關年度案號欄應更正為「臺
    中地檢108年度毒偵字第639號」，附此敘明。
中　　華　　民　　國　　110 　年　　5 　　月　　17　　日
             刑事第九庭   審判長法　官　紀  文  勝
                                法　官　賴  妙  雲
                                法　官　姚　勳　昌
以上正本證明與原本無異。
如不服本裁定，應於收受送達後五日內向本院提出抗告書狀(須
附繕本)。                       
                                書記官  溫  尹  明 
中　　華　　民　　國　　110 　年　　5 　　月　　17　　日
受刑人巫宗賢定應執行刑案件一覽表
編號  1 2 3 罪名  毒品危害防制條例  毒品危害防制條例 毒品危害防制條例 宣告刑  有期徒刑4月   有期徒刑5月 有期徒刑4月 犯罪日期  107.8.28日14時許   107.9.23日24時許 107.12.4日上午9時許 偵查（自訴）機關年度及案號  彰化地檢107年度毒偵字第1666、1896號 彰化地檢107年度毒偵字第1666、1896號 臺中地檢108年度毒偵字第639號 最後    事實審 法院 彰化地院 彰化地院 臺中地院  案號 107年度簡字第2468號 108年度簡字第185號 107年度簡字第2468號 108年度簡字第185號 108年度中簡字第1026號  判決日期 108.3.11  108.3.11 108.5.27 確定    判決 法院 彰化地院 彰化地院 臺中地院  案號 107年度簡字第2468號 108年度簡字第185號 107年度簡字第2468號 108年度簡字第185號 108年度中簡字第1026號  判決確定日期 108.4.2 108.4.2 108.6.18 是否為得易科罰金之案件  是 是 是 備註  彰化地檢108年度執字第 2045號  彰化地檢108年度執字第 2045號 臺中地檢108年度執字第 9958號    編號1-2經原判決定應執行有期徒刑7月     編號1-4經彰化地院109年度聲字第136號定應執行有期徒刑1年（已執畢）   
受刑人巫宗賢定應執行刑案件一覽表
編號  4 5 6 罪名  毒品危害防制條例 毒品危害防制條例 毒品危害防制條例 宣告刑  有期徒刑6月  有期徒刑7年4月 有期徒刑7年4月 犯罪日期  108.2.28日16時許 107.7.18 107.8.30 偵查（自訴）機關年度及案號  彰化地檢108年度毒偵字第645號 彰化地檢107年度偵字第11866號 彰化地檢107年度偵字第11866號 最後   事實審 法院 彰化地院 中高分院 中高分院  案號 108年度簡字第1978號  109年度上訴字第1213號 109年度上訴字第1213號  判決日期 108.11.11 109.7.22 109.7.22 確定    判決 法院 彰化地院 最高法院 最高法院  案號 108年度簡字第1978號 110年度台上字第1762號  110年度台上字第1762號  判決確定日期 108.12.3 110.1.27 110.1.27 是否為得易科罰金之案件  是 否 否 備註  彰化地檢108年度執字第5874號 彰化地檢110年度執字第1427號 彰化地檢110年度執字第1427號   編號1-4經彰化地院109年度聲字第136號定應執行有期徒刑1年 編號5-6經原判決定應執行有期徒刑7年8月